【裁判字號】    91,勞再簡抗,1
【裁判日期】    920207
【裁判案由】    聲請再審
【裁判全文】
臺灣板橋地方法院民事裁定  九十一年度勞再簡抗字第一號
    抗  告  人  柯力企業股份有限公司
    法定代理人  賴淑卿
    相  對  人  甲○○
右抗告人因與相對人甲○○間請求給付資遣費事件，抗告人對於中華民國九十一年五
月二十七日本院板橋簡易庭所為之裁定︵九十一年度板勞再簡字第一號︶提起抗告，
本院裁定如左：
    主      文
抗告駁回。
抗告費用由抗告人負擔。
    理      由
一、抗告意旨略以：抗告人並未收受鈞院板橋簡易庭九十年度板勞簡字第八號以寄存
    送達之判決，而係於九十一年十一月二十九日委請律師調閱鈞院板橋簡易庭九十
    年度板勞簡字第八號案全卷後，始知悉並發現該判決有適用法規顯有錯誤之再審
    事由。因寄存送達僅係法律上之擬制送達，是在寄存送達之情形，應以當事人實
    際知悉判決內容來計算再審之不變期間，始為公平合理，故最高法院七十年度台
    再字第二一二號判例：「當事人以有同法（民事訴訟法）第四百九十六條第一項
    第一款適用法規顯有錯誤之情形提再審之訴，應認此項理由於裁判送達時當事人
    即可知悉，故計算是否逾三十日之不變期間，應自裁判確定送達之日起算，無同
    法第五百條第二項但書再審理由知悉在後之適用。」，於本件應無適用，而聲明
    廢棄原裁定云云。
二、按送達於應受送達人之住、居所、事務所或營業所不獲會晤應受送達人，又無有
    辨別事理能力之同居人或受僱人得將文書付與者，得將文書寄存送達地之警察機
    關，並作送達通知書，黏貼於應受送達人住、居所、事務所或營業所門首，以為
    送達。又再審之訴，應於三十日之不變期間內提起，前項期間，自判決確定時起
    算，此觀民事訴訟法第一百三十六條、第一百三十七條第一項、第一百三十八條
    、第五百條第一項、第二項前段之規定甚明。
三、查本院板橋簡易庭九十年度板勞簡字第八號給付資遣費事件係於民國九十年九月
    六日宣示判決，該判決正本經郵政機關分別於九十年九月二十七日及同年月二十
    八日，寄存於送達地即抗告人之事務所台北縣土城市○○路十三號之警察機關台
    北縣政府警察局土城分局頂埔派出所；及法定代理人住所（戶籍地）台北市○○
    區○○街二十三號之警察機關台北市政府警察局信義分局吳興街派出所，且均製
    作送達通知書，黏貼於應受送達人事務所、住所門首，有送達證書二紙在該卷可
    憑。又台北縣土城市○○路十三號、台北市○○區○○街二十三號，分係抗告人
    事務所及法定代理人住所，並有抗告人公司變更登記表、法定代理人戶籍謄本各
    一紙及抗告人於九十年十二月二十八日提出之再審狀當事人欄載明抗告人址設「
    台北縣土城市○○路十三號」在卷可參。是前開寄存送達於九十年九月二十七日
    送達時即屬合法生效，不因抗告人未至上述派出所領取該裁定正本而受影響。嗣
    抗告人於九十年九月二十七日受送達判決正本後，並未於法定期間內聲明上訴，
    該案件即於同年十月十七日確定，業經本院依職權調取該案卷宗查閱確實。核前
    審法院判決正本之送達既屬合法，抗告人以民事訴訟法第四百九十六條第一項第
    一款適用法規顯有錯誤之情形就前開確定判決提起再審，自有前揭最高法院七十
    年度台再字第二一二號判例所指：自裁判確定送達之日起算三十日不變期間之適
    用，並不因送達方式之不同，而有不同見解，否則不啻否認寄存送達之效力。茲
    抗告人延至九十年十二月二十八日始對本院板橋簡易庭九十年度板勞簡字第八號
    確定判決提起再審之訴，顯逾三十日之不變期間，揆諸前開規定，自屬不應准許
    。原審法院因以九十一年度板勞再簡字第一號裁定，認其再審之訴為不合法，予
    以駁回，核無不合。抗告意旨聲明廢棄原裁定云云，非有理由，應予駁回。
據上論結，本件抗告為無理由，依民事訴訟法第四百三十六條之一第三項、第四百九
十二條第一項、第九十五條、第七十八條，裁定如主文。
中      華      民      國    九十二    年      二      月      七      日
                                    臺灣板橋地方法院民事第二庭
~B審判長法官  陳忠行
~B法      官  林錫凱
~B法      官  林玫君
右為正本係照原本作成
本裁定不得抗告
中      華      民      國    九十二    年      二      月      七      日
~B法院書記官  王政煌


司法院資訊處製作；財團法人民間司法改革基金會備份。
